臺灣桃園地方法院刑事判決
110年度簡上字第480號
上  訴  人
即  被  告  張載宗


上列被告因傷害案件，不服本院民國110 年8 月27日所為110 年
度桃簡字第1202號刑事簡易判決（聲請簡易判決處刑案號：110
年度偵字第12508 號），提起上訴，本院管轄之第二審合議庭判
決如下：
    主      文
原判決撤銷。
張載宗犯傷害罪，處拘役伍拾日，如易科罰金，以新臺幣壹仟元
折算壹日。
    事實及理由
一、本案經合議庭審理結果，認原審以上訴人即被告張載宗犯刑
    法第277 條第1 項之傷害罪，就犯罪事實之認定、證據、理
    由、罪名之論處，均為可採。除補充：被告於本院準備程序
    及審理中坦認犯行之自白外（見本院110 年度簡上字第480 
    號卷【下稱簡上卷】第64、83頁），其餘均引用原審簡易判
    決書之記載（如附件，含檢察官聲請簡易判決處刑書）。
二、上訴意旨略以：伊已與告訴人成立調解，請求從輕量刑等語
    。
三、撤銷改判之理由及量刑審酌之理由：
  ㈠原審以被告犯罪事證明確，予以論罪科刑，固非無見。惟被
    告於原審判決後，已與告訴人調解成立，並已付清調解金，
    有本院調解筆錄附卷可佐（見簡上卷第77-78頁），故本案
    量刑基礎已有變更，原審未及審酌此部分對被告有利之科刑
    情狀，容有未洽，自應由本院撤銷改判。
  ㈡核被告所為，係犯刑法第277 條第1 項之傷害罪。被告因公
    共危險案件，經臺灣臺北地方法院以105 年度交簡字第2304
    號判決判處有期徒刑5 月確定，於民國106 年2 月2 日易科
    罰金執行完畢，有臺灣高等法院被告前案紀錄表可考，其受
    上開有期徒刑執行完畢後，5 年內故意再犯本案有期徒刑以
    上之罪，雖為累犯，惟參酌司法院釋字第775 號解釋意旨，
    本院認被告構成累犯之前案與本案相較，二者於犯罪罪質、
    類型、手段、動機與反覆實施之特性，仍存有相當差異，倘
    一律加重最低本刑，致生罪刑不相當之疑慮，故不依累犯規
    定加重其刑。
　㈢爰以行為人之責任為基礎，審酌被告不思理性解決與告訴人
    之糾紛，恣意傷害告訴人，法紀觀念淡薄，亦欠缺情緒管理
    及自我控制能力，所為實不可取，惟念及犯後尚能坦承犯行
    ，且已與告訴人調解成立，賠償告訴人損失，犯後態度尚可
    ，以及其犯罪目的、手段、犯罪所生損害，兼衡被告自陳之
    智識程度、經濟狀況等一切情狀，量處如主文所示之刑，並
    諭知易科罰金之折算標準，以資懲儆。
據上論斷，依刑事訴訟法第455 條之1 第1 項、第3 項、第369
條第1 項、第364 條、第373 條、第299 條第1 項前段，判決如
主文。
本案經檢察官張羽忻聲請簡易判決處刑，檢察官蕭佩珊到庭執行
職務。
中    華    民    國    111    年    3    月    17    日
                  刑事第十二庭   審判長法  官  張宏任
                                       法  官  陳華媚
                                       法  官  林姿秀
以上正本證明與原本無異。
不得上訴。
         　　　　　　　　　　　　　　　書記官　羅鎰祥　
中　　華　　民　　國　　111 　年　　3 　　月　　18　　日
附錄論罪科刑之法條：
中華民國刑法第277 條
傷害人之身體或健康者，處5年以下有期徒刑、拘役或50萬元以
下罰金。
犯前項之罪，因而致人於死者，處無期徒刑或7年以上有期徒刑
；致重傷者，處3年以上10年以下有期徒刑。
附件：本院110 年度桃簡字第1202號刑事簡易判決及臺灣桃園地
      方檢察署110 年度偵字第12508 號聲請簡易判決處刑書。